臺灣臺北地方法院民事簡易判決
110年度北簡字第19004號
原      告  鄭許素欽
訴訟代理人  劉德壽律師
            李致詠律師
被      告  騰邦投資有限公司

法定代理人  葉振富  
訴訟代理人  林建宇  
上列當事人間請求確認本票債權不存在事件，於中華民國110年1
2月22日言詞辯論終結，本院判決如下：
　　主      文
確認被告執有原告所簽發如附表所示之本票，對原告之本票債權
請求權不存在。
訴訟費用新臺幣玖萬捌仟參佰壹拾柒元由被告負擔。
    事實及理由要領
一、按訴狀送達後，原告不得將原訴變更或追加他訴。但請求之
    基礎事實同一；擴張或減縮應受判決事項之聲明者 ，不在
    此限；民事訴訟法第255條第1項但書第2、3款定有明文。本
    件原告原聲明請求確認被告執有原告所簽發如附表所示之本
    票，對原告之本票債權不存在，嗣變更其聲明為確認被告執
    有原告所簽發如附表所示之本票，對原告之本票債權請求權
    不存在等語，原告所為上開變更，係基於同一本票之同一基
    礎原因事實，且係減縮應受判決事項之聲明，依上開規定，
    應予准許。
二、按確認法律關係之訴，非原告有即受確認判決之法律上利益
    者，不得提起之，民事訴訟法第247條第1項定有明文。所謂
    即受確認判決之法律上利益，係指法律關係存否不明確，原
    告主觀上認其在法律上之地位有不安之狀態存在，此種不安
    之狀態，能以確認判決將之除去者而言。查本件被告持有以
    原告名義及訴外人蔡岳宣、黃蔡鳳庭、簡嘉彥所共同簽發、
    發票日民國89年1月21日、到期日未載，票面金額新臺幣（
    下同）9,820,800元，如附表所示之本票乙紙（下稱系爭本
    票）向本院聲請裁定准許強制執行，經本院以110年度司票
    字第16252號裁定（下稱系爭裁定）准許在案之事實，為兩
    造所不爭執。系爭本票既由被告持有且已行使票據權利，而
    原告否認該本票上債權請求權存在，顯然兩造就系爭本票債
    權請求權存在與否已發生爭執，如不訴請確認，原告在私法
    上之地位將有受侵害之危險，則原告提起本件確認本票債權
    不存在之訴，即有確認之法律上利益。
三、原告主張：系爭本票之票據請求權已罹於3年時效消滅，為
    此，爰起訴請求並聲明：如主文所示。 
四、被告則以：其並無中斷時效之資料等語置辯，並聲明：原告
    之訴駁回。
五、按票據上之權利，對本票發票人，自到期日起算；見票即付
    之本票，自發票日起算，3年間不行使，因時效而消滅；未
    載到期日者，視為見票即付，票據法第22條第1項，第120 
    條第2 項定有明文。經查，如附表所示之系爭本票未載到期
    日，其票據上權利，對本票發票人，自發票日起算3年間不
    行使，因時效而消滅。故自系爭本票之發票日89年1月21日
    起算3年，其票據上權利，應於92年1月20日罹於消滅時效。
    惟被告係於110年間始持系爭本票向本院聲請系爭本票裁定
    ，則原告主張被告就系爭本票之請求權已逾3年之消滅時效
    期間，自屬有據。
六、綜上所述，原告請求確認被告持有系爭本票，對原告之票款
    請求權不存在，為有理由，應予准許。
七、本件事證已臻明確，兩造其餘攻擊防禦方法及證據，核與判
    決之結果不生影響，爰不一一論列，併此敘明。
八、訴訟費用負擔之依據：民事訴訟法第78條。本件訴訟費用額
    ，依後附計算書確定如主文所示金額。
中　　華　　民　　國　　111 　年　　1 　　月　　12　　日
                  臺灣臺北地方法院臺北簡易庭
                                法  官　李宜娟
以上正本係照原本作成。
如不服本判決，應於判決送達後20日內向本庭提出上訴狀。（須
按他造當事人之人數附繕本）。如委任律師提起上訴者，應一併
繳納上訴審裁判費。
中　　華　　民　　國　　111 　年　　1 　　月　　12　　日
　　　　　　　　　　　　　　　  書記官　官逸嫻
計　　算　　書
項　　　　目             金　額（新臺幣）    　　備　註
第一審裁判費   　 　　   98,317元
合　　　　計　　　       98,317元　

附表：    編號 發票日 票面金額（新臺幣） 到期日 1 89年1月21日 9,820,800元 未載